臺灣高雄地方法院刑事判決
111年度金簡上字第19號
上  訴  人  臺灣高雄地方檢察署檢察官
被      告  韓裕  



上列上訴人因被告洗錢防制法等案件，不服本院高雄簡易庭110
年度金簡字第157號刑事簡易判決（起訴案號：110年度偵字第30
12號），提起上訴，本院管轄之第二審合議庭判決如下：
    主  文
上訴駁回。
    事實及理由
一、本案經本院審理結果，認原審判決之認事用法，均無違誤，
    量刑亦屬妥適，應予維持，爰依刑事訴訟法第455 條之1 第
    3 項準用同法第373 條之規定，引用第一審判決書記載之事
    實、證據及理由（詳如附件）。
二、以下所引證據均經當事人同意有證據能力（院三卷第88頁）
    ，為求精簡，不予贅述。
三、上訴人即檢察官上訴意旨略以：本案被告韓裕被訴幫助洗錢
    及幫助詐欺取財乙案應行合議審判，原審竟以一位法官獨任
    判決，自有違法而應予撤銷等語。
四、刑事訴訟法第284條之1規定：「除簡式審判程序、簡易程序
    及第376條第1項第1款、第2款所列之罪之案件外，第一審應
    行合議審判。」準此，第一審應行合議審判之案件，並未包
    含行簡易程序之案件在內。又檢察官依通常程序起訴，經被
    告自白犯罪，法院認為宜以簡易判決處刑者，得不經通常審
    判程序，逕以簡易判決處刑，惟所科之刑以宣告緩刑、得易
    科罰金或得易服社會勞動之有期徒刑及拘役或罰金為限，刑
    事訴訟法第449條第2項、第3項分別定有明文。
五、經查：
㈠、檢察官以被告涉犯刑法第30條第1項、洗錢防制法第14條第1
    項之幫助洗錢；刑法第30條第1項、第339條第1項之幫助詐
    欺取財等罪嫌，依通常程序起訴，經被告於民國110年10月1
    3日原審準備程序中自白犯罪，嗣經原審合議庭於110年11月
    17日裁定由受命法官獨任逕以簡易判決處刑等情，業經本院
    核閱原審卷宗確認無訛（院一卷第389頁；院二卷第5頁）。
    準此，原審就檢察官依通常程序起訴之案件，逕以簡易判決
    處刑之程序，核與刑事訴訟法第449條第2項所定之法定程序
    相符。
㈡、原審以被告犯刑法第30條第1 項前段、第339 條第1項之幫助
    犯詐欺取財罪；刑法第30條第1 項前段、洗錢防制法第14條
    第1 項之幫助犯洗錢罪，並依想像競合犯之規定，從一重論
    之幫助洗錢罪處斷，判處被告有期徒刑3月，併科罰金新臺
    幣（下同）1萬元一節，有原審判決在卷可佐（院二卷第21-
    27頁）。是以，原審所科之刑分屬得易服社會勞動之有期徒
    刑及罰金，核與刑事訴訟法第449條第3項所定，法院於逕以
    簡易判決處刑所得科處之刑罰種類相符。
㈢、原審於被告自白後，就檢察官依通常程序起訴之案件，認宜
    以簡易判決處刑，由原審合議庭裁定由受命法官獨任逕以簡
    易判決處刑，而為適用簡易程序之案件，已如前述。揆諸刑
    事訴訟法第284條之1規定內容，原審（本案第一審）依法毋
    庸行合議審判。
㈣、原審以被告犯罪事證明確，審酌被告合於累犯、幫助犯及審
    判中自白洗錢犯行等刑罰加重、減輕要件，並審酌被告將其
    所有之郵局帳戶提供予詐騙集團，除幫助詐欺集團詐得告訴
    人李秀珍款項5 萬元，並掩飾、隱匿不法所得之去向，影響
    告訴人權益甚鉅，且至今未賠償告訴人之損害；惟念其犯後
    坦承犯行，暨考量其犯罪之手段平和、動機、所參與犯罪程
    度，並兼衡被告領有重度身心障礙證明（偵卷第119 頁），
    且自陳為五專肄業之智識程度，目前無業，未婚無子女之家
    庭生活經濟狀況（本院審金訴卷第391 頁）等一切情狀，量
    處有期徒刑3月，併科罰金1萬元，並諭知以1,000元折算1日
    之易服勞役折算標準，核其認事用法，洵無違誤，量刑亦稱
    妥適。檢察官以本案於原審應行合議審判為由，認原審審判
    程序違法而提起上訴，於法自屬無據，應予駁回。　　　　
據上論斷，應依刑事訴訟法第455條之1第1項、第3項、第368條
、第373 條，判決如主文。　　
本案經檢察官林俊傑提起公訴，檢察官呂乾坤上訴，檢察官林敏
惠到庭執行職務。
中　　華　　民　　國　　111 　年　　7 　　月　　29　　日
                  刑事第八庭  審判長  法  官  林英奇
　　　　　　　　　　　　　　　　　　　法  官  黃傳堯
　　　　　　　　　　　　　　　　　　　法  官  何一宏
以上正本證明與原本無異。
不得上訴。
中　　華　　民　　國　　111 　年　　7 　　月　　29　　日
　　　　　　　　　　　　　　　　　　　書記官　陳建志　　
【附件：本院高雄簡易庭110年度金簡字第157號刑事簡易判決】
【附錄本判決論罪科刑法條】
洗錢防制法第2條
本法所稱洗錢，指下列行為：
一、意圖掩飾或隱匿特定犯罪所得來源，或使他人逃避刑事追訴
    ，而移轉或變更特定犯罪所得。
二、掩飾或隱匿特定犯罪所得之本質、來源、去向、所在、所有
    權、處分權或其他權益者。三、收受、持有或使用他人之特
    定犯罪所得。
洗錢防制法第14條有第二條各款所列洗錢行為者，處七年以下有
期徒刑，併科新臺幣五百萬元以下罰金。
前項之未遂犯罰之。
前二項情形，不得科以超過其特定犯罪所定最重本刑之刑。
中華民國刑法第339條
意圖為自己或第三人不法之所有，以詐術使人將本人或第三人之
物交付者，處5 年以下有期徒刑、拘役或科或併科50萬元以下罰
金。
以前項方法得財產上不法之利益或使第三人得之者，亦同。
前二項之未遂犯罰之。
中華民國刑法第30條
幫助他人實行犯罪行為者，為幫助犯。雖他人不知幫助之情者，
亦同。
幫助犯之處罰，得按正犯之刑減輕之。